臺灣臺南地方法院刑事判決　　　　　　　　　　　　九十一年度易字第一三五九號
　　公　訴　人　臺灣台南地方法院檢察署檢察官
　　被　　　告　甲○○原名胡日.
右列被告因違反保護令罪等案件，經檢察官提起公訴（九十一年度偵字第九七八六號
），本院判決如左：
    主  文
甲○○違反法院依家庭暴力防治法第十三條所為禁止實施家庭暴力行為之裁定，處拘
役伍拾日，如易科罰金，以佰元折算壹日。
    事  實
一、甲○○（原名胡日永，民國九十一年十月七日更名）係乙○○之前夫，二人為具
    有家庭暴力防治法第三條第一款所定之家庭成員關係。因甲○○與乙○○離婚後
    ，曾多次夜間騷擾乙○○，嗣經乙○○向本院民事庭聲請通常保護令，經本院依
    家庭暴力防治法第十三條之規定，於九十年十月三十日以九十年度家護字第四四
    六號裁定核發通常保護令，其內容為命令甲○○不得對乙○○實施身體或精神上
    不法侵害之行為，亦不得直接或間接對於乙○○為騷擾行為及於夜間十點以後前
    往郭女住處，並明載有效期間為一年。詎甲○○明知上開保護令之內容，竟仍於
    九十一年八月十八日下午二時許，進入台南縣善化鎮○○路一之十號乙○○所經
    營之「陶醉檳榔攤」內質問乙○○「前晚究與何人外出」？繼而徒手毆打乙○○
    ，致郭女受有左頭皮挫裂傷約三公分等傷害，因而違反上開保護令之規定。
二、案經乙○○訴由台南縣警察局善化分局報請台灣台南地方法院檢察署偵查起訴。
    理  由
一、訊據被告甲○○固不否認有於前開時地至告訴人所經營之檳榔攤等情，惟矢口否
    認有犯傷害及違反家庭暴力防治法之犯行，辯稱：我沒有動手打被害人，我們雖
    離婚了，但我還是會回來與她同居幫忙她賣檳榔，那天我們發生爭執，因她穿高
    跟鞋，她的左腳絆到我的腳，自己跌倒，當時她在打行動電話剛好旁邊有冰箱，
    她自己碰到右邊頭部而受傷，我都沒碰到她，她摔倒，我不知她有流血，我就抱
    她起來云云。惟查：右揭事實業據被害人於偵審中指述綦詳，核與證人即在該檳
    榔攤幫忙之郭美杏於偵查中所證述之情節相符（偵查卷第十頁），參以被害人所
    提出之驗傷診斷書所載被害人之傷勢為「左頭皮挫裂傷約三公分、疑鈍器所致」
    等語，顯與被告所辯「伊右邊頭部碰到冰箱而自己受傷」等情未符，是被告所辯
    與實情有違不足採信，此外並有上開診斷書、告訴人及證人所繪之毆打現場圖各
    二紙附於偵查卷可稽，本件事證已明確，被告犯行應可認定。
二、按被告甲○○係告訴人乙○○之前夫，雙方具有家庭暴力防治法第三條第一款之
    家庭成員關係。被告前揭傷害行為，已違反本院令其不得對告訴人實施身體上不
    法侵害之行為，核其所為，係犯刑法第二百七十七條第一項之傷害罪暨家庭暴防
    治法第五十條第一款之違反保護令罪。被告以一傷害行為觸犯上開二罪，為想像
    競合犯，應依刑法第五十五條前段規定從一重以違反保護令罪處斷。爰審酌被告
    既與告訴人因個性不合而離婚，雙方間即應以彼此互相尊重之態度相對待，或重
    新開始或分道揚鑣，被告卻反對前妻以暴力相向，完全無視保護令之規範意旨，
    並參酌告訴人所受傷害非重，暨被告犯罪後未見悔意等一切情狀，量處如主文所
    示之刑，並諭知易科罰金之折算標準，以資懲儆。
據上論斷，應依刑事訴訟法第二百九十九條第一項前段，家庭暴力防治法第五十條第
一款，刑法第十一條前段、第二百七十七條第一項、第五十五條、第四十一條第一項
前段，罰金罰鍰提高標準條例第一條前段、第二條，判決如主文。
中      華      民      國      九十一      年    十一    月    十三    日
                                  臺灣臺南地方法院刑事第一庭
                                          法  官  沈揚仁
右正本證明與原本無異。
如不服本判決，應於判決送達後十日內，向本院提出上訴狀。
                                          書記官  彭建山
中      華      民      國      九十一      年    十一    月    十四    日
附錄法條：
刑法第二百七十七條第一項：
  傷害人之身體或健康者，處三年以下有期徒刑、拘役或一千元以下罰金。
家庭暴力防治法第五十條：
  違反法院依第十三條、第十五條所為之下列裁定者，為本法所稱之違反保護令罪，
  處三年以下有期徒刑、拘役或科或併科新台幣十萬元以下罰金︰
   一、禁止實施家庭暴力行為。
